【裁判字號】    97,裁,1035
【裁判日期】    970214
【裁判案由】    徵收補償
【裁判全文】
最  高  行  政  法  院  裁  定
                                     97年度裁字第01035號
上  訴  人  甲○○
被 上訴 人  內政部
代  表  人  乙○○
上列當事人間徵收補償事件，上訴人對於中華民國96年10月12日
臺北高等行政法院96年度訴字第778號判決，提起上訴，本院裁
定如下：
    主  文
上訴駁回。
上訴審訴訟費用由上訴人負擔。
    理  由
一、按對於高等行政法院判決之上訴，非以其違背法令為理由，
    不得為之，行政訴訟法第242條定有明文。同法第243條第1
    項規定，判決不適用法規或適用不當者，為違背法令；而判
    決有第243條第2項所列各款情形之一者，其判決當然違背法
    令。又提起上訴，應以上訴狀表明上訴理由並應添具關於上
    訴理由之必要證據，復為同法第244條第1項第4款及第2項所
    明定。準此，當事人提起上訴，如以原審判決有行政訴訟法
    第243條第1項不適用法規或適用不當為理由時，其上訴狀應
    有具體之指摘，並揭示該法規之條項或其內容；如以原審判
    決有第243條第2項所列各款情形之當然違背法令為理由時，
    其上訴狀應揭示合於該款之事實。如上訴狀未依此項方法表
    明，即難認為已對原審判決之違背法令有具體之指摘，其上
    訴自難認為合法。
二、本件上訴人對於臺北高等行政法院判決上訴，雖以原判決違
    背法令為由，惟核其上訴理由狀所載內容，無非重述其在原
    審行政訴訟起訴狀之理由，主張依行政訴訟法第5條、第2條
    、第8條，請求准依上訴人所持之見解及政府機關文件證明
    ，判決被上訴人核定以民國89年7月公告土地現值加4成計算
    補償系爭4筆土地及依法定利息支付遲延利息、被上訴人應
    請求行政院依核定函補助補償費總價之17/18給板橋市公所
    作為徵收補償費用、被上訴人應負責相關機關辦理內部行政
    行為並給付上訴人補償費，或泛言原判決所持被上訴人主張
    價購協議屬私人價購行為及土地徵收條例第13條作為判決依
    據，有違反憲法第15、23、172條、土地徵收條例第1、11條
    、行政程序法第8、126、127條等規定之疑義，本件足以證
    明上訴人之系爭土地，有公法上書面締結協議補償費之發放
    及返還行政契約請求權云云，而未具體表明原判決究有如何
    不適用法規或適用不當，或有如何違背司法院解釋或本院判
    例，及合於行政訴訟法第243條第2項所列各款之情形，所引
    上開憲法、土地徵收條例及行政程序法等條文，核與原判決
    應適用之法規無涉，難認上訴人已對原判決之違背法令有具
    體之指摘。依首揭規定及說明，其上訴自不合法，應予駁回
    。
三、依行政訴訟法第249條第1項前段、第104條、民事訴訟法第
    95條、第78條，裁定如主文。
中    華    民    國    97    年    2     月    14    日
                    最高行政法院第四庭
                        審判長法官  鍾  耀  光
                              法官  吳  慧  娟
                              法官  姜  仁  脩
                              法官  王  德  麟
                              法官  黃  清  光
以  上  正  本  證  明  與  原  本  無  異
中    華    民    國    97    年    2     月    15    日
                              書記官  王  史  民


司法院資訊處製作；財團法人民間司法改革基金會備份。
